

### **CONTACTO**

Barcelona 08002



663 718 450



💟 ylsaplatina@gmail.com

#### **SOBRE MI**

Soy Auxiliar de enfermería con más de 15 años de experiencia en el cuidado de personas mayores y 18 años trabajando como auxiliar de enfermería en hospitales. Me interesa mucho la calidad de vida de la personas a las que cuido: para mí, es importante tratarlas como si fueran de mi familia y proporcionarles una asistencia profesional, pero también humana.

## **EDUCACIÓN**

Educación Secundaria Completa

Auxiliar de enfermería (Bolivia - Ministerio de prevención social y salud pública)

### Auxiliar de geriatría

(Bolivia - Ministerio de prevención social y salud pública)



# YLSA MARIA VIDAL

AUXILIAR DE ENFERMERÍA Y CUIDADORA DE **PERSONAS MAYORES** 

#### EXPERIENCIA LABORAL

2019 - 2024 Cuidadora de paciente con Alzheimer.

Asistente y cuidadora de la Sra Jesusa Garcia (Referencia familiar Sra Maria Teresa 678 837 353)

2010 - 2019 Asistente y Cuidadora

Asistente y cuidadora de la Sra Vicenta Navarro (Referencia Hijo Sr. Miguel Zueras 670 377 592)

2007 - 2010 Cuidadora de Paciente con Alzheimer.

Asistente y cuidadora del Sr. Joaquim Zueras (Referencia Hijo Sr. Quim Zueras 932 11 55 48)

1993 - 2005 Auxiliar de enfermería

Trabajo de auxiliar de enfermería en las siguientes clínicas y hospitales en Bolivia - Hospital Virgen de Cotoca, Hospital El Pajonal, Hospital Maternidad Percy Bolan y Clínica Victoria.

IDIOMAS

Castellano: Nativo

Catalan: Basico

